臺灣高雄地方法院民事判決
111年度訴字第119號
聲  請  人  何兆勲
聲請人聲請宣告證券無效事件，本院於民國111年5月18日言詞辯
論終結，判決如下：
    主    文
附表所示股票28張均無效。
程序費用由聲請人負擔。
    理    由
一、本件聲請意旨略以：聲請人所繼承之中國鋼鐵股份有限公司
    所發行，如附表所示股票28張，因不慎遺失，經本院以110
    年度司催字第358號裁定准予公示催告，並已刊登於民國110
    年10月25日本院網路公告。現權利期間已滿，並無任何人依
    法主張權利，爰依民事訴訟法第545條第1項規定，聲請本院
    為除權判決等語。
二、按無記名證券遺失、被盜或滅失者，法院得因持有人之聲請
    ，依公示催告之程序，宣告無效；又公示催告，聲請人得於
    申報權利之期間已滿後3個月內，聲請為除權判決，民法第7
    25條第1項、民事訴訟法第545條第1項前段分別定有明文。
    經查，如附表所示股票28張，經本院於110年10月8日以110
    年度司催字第358號裁定准予公示催告，且定申報權利期間
    為自上開催告最後登載公報、新聞紙或其他相類之傳播工具
    之日起5個月內；聲請人聲請刊登於110年10月25日本院網路
    公告，自公告迄今無人提出該股票或申報權利等情，除據聲
    請人陳述在卷外，並經本院依職權調取本院110年度司催字
    第358號公示催告事件卷證核閱屬實，是以本件所定申報權
    利期間已於111年3月25日屆滿，迄今無人申報權利及提出系
    爭股票，聲請人亦在申報權利期間屆滿後3個月內向本院提
    出本件聲請，於法並無不合，應予准許。
三、依民事訴訟法第564條第1項、第549條之1前段，判決如主文
    。
中　　華　　民　　國　 111　　年　　 5　　月　　31　　日
                  民事第二庭  法　官  鄭  瑋
以上正本係照原本作成。
本判決不得上訴。
中　　華　　民　　國　　111 　年　　6 　　月　　2 　　日
                              書記官  李佩穎　　　　　　　　　　　　　　　　　　
附表：       編號 發行公司 股票號碼 種類 張數 股數 備考 0001 中國鋼鐵股份有限公司 731C-00000000 股票 1 1000  0002 中國鋼鐵股份有限公司 751C-00000000 股票 1 300  0003 中國鋼鐵股份有限公司 751C-00000000 股票 1 10  0004 中國鋼鐵股份有限公司 751C-00000000 股票 1 2  0005 中國鋼鐵股份有限公司 751C-00000000 股票 1 1000  0006 中國鋼鐵股份有限公司 761C-00000000  股票 1 100  0007 中國鋼鐵股份有限公司 761C-00000000 股票 1 70  0008 中國鋼鐵股份有限公司 761C-00000000 股票 1 5  0009 中國鋼鐵股份有限公司 761C-00000000 股票 1 1000  0010 中國鋼鐵股份有限公司 761C-00000000 股票 1 30  0011 中國鋼鐵股份有限公司 761C-00000000 股票 1 9  0012 中國鋼鐵股份有限公司 771C-00000000  股票 1 100  0013 中國鋼鐵股份有限公司 771C-00000000 股票 1 70  0014 中國鋼鐵股份有限公司 771C-00000000 股票 1 9  0015 中國鋼鐵股份有限公司 781C-00000000 股票 1 100  0016 中國鋼鐵股份有限公司 781C-00000000 股票 1 80  0017 中國鋼鐵股份有限公司 781C-00000000 股票 1 2  0018 中國鋼鐵股份有限公司 791C-00000000 股票 1 186  0019 中國鋼鐵股份有限公司 801C-00000000 股票 1 181  0020 中國鋼鐵股份有限公司 811C-00000000 股票 1 185  0021 中國鋼鐵股份有限公司 821C-00000000 股票 1 188  0022 中國鋼鐵股份有限公司 861C-00000000  股票 1 240  0023 中國鋼鐵股份有限公司 871C-00000000 股票 1 986  0024 中國鋼鐵股份有限公司 682P-00000000 股票 1 1000 甲種特別股 0025 中國鋼鐵股份有限公司 682P-00000000 股票 1 1000 甲種特別股 0026 中國鋼鐵股份有限公司 682P-00000000  股票 1 1000 甲種特別股 0027 中國鋼鐵股份有限公司 682P-00000000 股票 1 1000 甲種特別股 0028 中國鋼鐵股份有限公司 711P-00000000 股票 1 1000 甲種特別股